臺灣高雄地方法院刑事判決　　　　　　　　　　　　　九十一年度訴字第一四三號
　　公　訴　人　臺灣高雄地方法院檢察署檢察官
　　被　　　告　甲○○
右列被告因毒品危害防制條例案件，經檢察官提起公訴（八十八年度年度偵字第八六
四三號、八十八年度毒偵字第一六七四號、八十八年度毒偵字一九三六號），本院判
決如左：
    主  文
甲○○連續施用第一級毒品，處有期徒刑壹年；又連續施用第二級毒品，處有期徒刑
肆月。應執行有期徒刑壹年貳月。
扣案之殘餘海洛因夾鍊袋貳個及殘餘海洛因吸管壹支，均沒收銷毀之。
    事  實
一、甲○○前因違反肅清煙毒條例案件，經本院判處有期徒刑三年六月確定，於民國
    八十七年六月十八日假釋出獄，刑期至八十九年五月十七日始屆滿，復因施用毒
    品案件，經本院以八十八年度毒聲字第一一六號裁定送觀察、勒戒後，認無繼續
    施用毒品之傾向，經台灣高雄地方法院檢察署檢察官於八十八年一月二十八日，
    以八十七年度偵字第二四一七九號、八十八年度偵字第一五一０號為不起訴處分
    確定，猶不知悔改，明知海洛因及安非他命均業經公告列為毒品防害防制條例第
    二條第二項之第一、二級毒品，不得非法持有、施用，仍基於施用海洛因之概括
    犯意，分別於八十八年二月二十五日中午十二時三十分許回溯二十四小時內某時
    、同年七月十六日下午六時二十分許回溯二十四小時內某時及同年十月十九日下
    午五時四十五分許回溯二十四小時內某時（均不包括公權力拘束之時間），連續
    在高雄縣美濃鎮○○路○段二九三號之住所內，以將海洛因摻入香菸吸食之方法
    ，施用海洛因三次；復基於施用安非他命之概括犯意，分別於八十八年七月十六
    日下午六時二十分許回溯二十四小時內某時及同年十月十九日下午五時四十五分
    許回溯二十四小時內某時（均不包括公權力拘束之時間），連續在不詳處所，以
    不詳方法施用安非他命兩次。嗣經警於八十八年二月二十五日、七月十六日及十
    月十九日在其上揭住處查獲，並扣得殘餘海洛因之夾鍊袋二個、殘餘海洛因之吸
    管一支及其所有非供施用毒品之針頭、頭皮針頭各一支，經依本院以八十九年度
    毒聲字第六二八０號送觀察、勒戒後，認有繼續施用毒品之傾向。
二、案經高雄縣警察局旗山分局及六龜分局報請台灣高雄地方法院檢察署檢察官偵查
    起訴。
    理  由
一、訊據被告甲○○對於在右揭時、地施用海洛因及安非他命等情均矢口否認，辯稱
    ：我沒有吸食任何毒品，可能是因為服用止痛藥，驗尿才會有毒品陽性反應云云
    。惟查：
（一）被告於八十八十月十九日為警查獲時，於警訊中供稱：「我最近一次施打毒品
      係於四、五個月前施打的」、「我將少許的海洛因裝入香菸內，點燃後吸食」
      （見八八旗警刑移字第六八五號警卷第二頁）等語，且於八十八年二月二十五
      日、七月十六日及十月十九日為警查獲後採尿送驗結果，均呈嗎啡陽性反應，
      其中七月十六日及十月十九日二次採尿送驗結果，亦均呈甲基安非他命陽性反
      應，此有高雄縣衛生局八八煙檢字第七三二號、八八煙檢六字第一六七七號、
      八八煙檢字第二六二七號煙毒尿液檢驗成績書共三紙在卷可稽；按海洛因經注
      入人體後，百分之九十以上於二十四小時內，自尿中排出，平均可檢出時限，
      約為四十五小時，亦據行政院衛生署藥物食品檢驗局以八十一年九月八日（八
      十一）藥檢壹字第八一一四四八八五號函敘述明白，另海洛因注射入人體後，
      水解還原成嗎啡，再循嗎啡之代謝方式排出體外，已據行政院衛生署藥物食品
      檢驗局以（七三）藥檢壹字第○三○二二一號函說明綦詳；另甲基安非他命經
      口服投與後，約百分之七十於二十四小時內可自尿液中排出，又其尿液內含甲
      基安非他命成分之檢出，與投與甲基安非他命的量、個人體質、檢驗儀器之精
      密度有關，通常採尿化驗是否呈陽性反應，應以投與後二十四小時內所採者為
      宜，此亦有行政院衛生署藥物食品檢驗局（八十）藥檢壹字第四五二九號函可
      稽，被告採尿送驗既呈嗎啡及甲基安非他命陽性反應，足證其於採尿前廿四小
      時內某時（不含公權力拘束之時間），確曾有施用第一級毒品海洛因及第二級
      毒品安非他命之行為；被告雖辯以係因服用止痛藥，驗尿方有毒品反應云云，
      惟醫療上所使用之止痛藥如有含嗎啡成分者，應係屬於管制藥品，一般民眾顯
      不可能於市面上購得，且止痛藥中顯不可能含有甲基安非他命成分，是被告所
      辯顯係卸責之詞，不足採信。此外，扣案之夾鍊袋二個及吸管一支，經送驗後
      確定其上有殘餘之第一級毒品海洛因，此有高雄醫學院附設中和紀念醫院檢驗
      報告（編號第九一０一—一一九、九一０一—一二０、九一０一—一二三號）
      在卷可憑。又被告前因施用毒品案件，經本院以八十八年度毒聲字第一一六號
      裁定送觀察、勒戒後，認無繼續施用毒品之傾向，經台灣高雄地方法院檢察署
      檢察官於八十八年一月二十八日，以八十七年度偵字第二四一七九、八十八年
      度偵字第一五一０號為不起訴處分確定，有台灣高雄地方法院檢察署刑案資料
      查註紀錄表及臺灣高等法院被告全國前案紀錄表各一份在卷足憑，其於五年內
      再犯毒品危害防制條例第十條第一、二項之罪，經觀察、勒戒後，認有繼續施
      用毒品之傾向，經本院以八十九年度毒聲字第六二八○號裁定送觀察、勒戒後
      ，認有繼續施用毒品傾向，此有臺灣高雄看守所附設勒戒處所高所坤戒勒字第
      四０八七號函附有無繼續施用毒品傾向證明書附卷可憑。是本件事證已臻明確
      ，被告犯行應堪認定。
二、核被告所為，係犯毒品危害防制條例第十條第一項施用第一級毒品罪及同條例第
    十條第二項施用第二級毒品罪。被告因連續施用第一、二級毒品前持有毒品之行
    為，本應論以連續持有第一、二級毒品之罪，惟各該次持有毒品之行為均為其後
    施用毒品之行為所吸收，均不另論連續持有第一級毒品及連續持有第二級毒品罪
    。被告先後多次施用第一級毒品及第二級毒品之犯行，時間緊接，犯罪構成要件
    相同，顯係基於概括犯意反覆為之，應依連續犯之規定，論以一罪，並加重其刑
    。又被告所犯上開二罪間，犯意各別，罪名互異，應予分論併罰。審酌被告前即
    因違反肅清煙毒條例案件，經本院判處有期徒刑三年六月確定，現在仍於假釋期
    間，又因施用毒品案件，經法院裁定送觀察勒戒後，認無繼續施用毒品傾向，而
    經檢察官為不起訴處分確定，竟再犯相同罪行，顯見其意志不堅，且犯後猶飾詞
    卸責，毫無悔意，惟其犯罪係戕害自身，尚未害及他人等一切情狀，量處如主文
    所示之刑，並定其應執行之刑。殘餘海洛因之夾鍊袋二個及吸管一支，送驗結果
    含海洛因殘餘（量微無法秤重）已如前述，因其所含海洛因與該扣案物不能分離
    ，應視同毒品，均應依毒品危害防制條例第十八條第一項前段規定，宣告沒收銷
    燬之。又送鑑耗損之海洛因白粉，既已滅失，自無庸再予宣告沒收銷燬之必要。
    又扣案之針頭及頭皮針頭各一支，送驗後並無任何毒品反應，且非為被告本件施
    用毒品所用之器具，業據被告供述明確（見八八警刑移字第六八五號第二頁背面
    ），是與被告本件連續施用毒品之犯行無涉，本院爰不為沒收之諭知，附此敘明
    。
據上論斷，應依刑事訴訟法第二百九十九條第一項前段，毒品危害防制條例第十條第
一項、第二項、第十八條第一項前段，刑法第十一條、第五十六條、第五十一條第五
款，判決如主文。
中    華    民    國      九十一      年      三      月     二十一     日
                                    臺灣高雄地方法院刑事第四庭
                                        審判長法  官  黃建榮
                                              法  官  楊國祥
                                              法  官  盧怡秀
右正本證明與原本無異。
如不服本判決，應於判決送達後十日內，向本院提出上訴狀。
                                              書記官  林宜正
中    華    民    國      九十一      年      三      月     二十五     日
附錄論罪科刑法條：
毒品危害防制條例第十條第一項：
施用第一級毒品者，處六月以上五年以下有期徒刑。
毒品危害防制條例第十八條第一項前段：
查獲之毒品及專供製造或施用毒品之器具，不問屬於犯人與否，均沒收銷燬之。
